【裁判字號】    91,訴,2279
【裁判日期】    921225
【裁判案由】    毒品危害防制條例
【裁判全文】
臺灣板橋地方法院刑事判決                        九十一年度訴字第二二七九號
    公  訴  人  臺灣板橋地方法院檢察署檢察官
    被      告  乙○○
    選任辯護人  賴彌鼎律師
                林宗竭律師
                翁方彬律師
右列被告因毒品危害防制條例案件，經檢察官提起公訴（九十年度偵字第一四五四三
號、九十一年度偵字第四五七三號），本院判決如左：
    主  文
乙○○持有第一級毒品，處有期徒刑陸月，如易科罰金，以佰元折算壹日。
扣案之第一級毒品海洛英（淨重拾柒點捌公克）、第二級毒品安非他命（淨重壹公
克）均沒收銷燬之。
    事  實
一、乙○○明知毒品危害防制條例第二條第二項第一款、第二款規定將海洛因、安非
    他命列為第一、二級毒品管理，不得非法持有，竟於民國九十年七月二十三日，
    受甲○○（其涉犯意圖販賣而持有第一級毒品部分業經公訴人撤回起訴）之託，
    於翌日前往甲○○位在台北縣汐止市○○路之房屋內，拿取海洛因一包（淨重三
    十七點八公克）及安非他命一包（淨重一公克）、空塑膠分裝袋一百二十個、電
    子磅秤一台等物，並代為保管，乙○○遂自彼時起（起訴書略載為在不詳時地）
    非法持有上開海洛因及安非他命。嗣於九十年八月三十日二十二時三十分許，為
    警在臺北縣板橋市○○街三十六巷十九號三樓乙○○居住處，當場查獲，並扣得
    其持有之上開物品。
二、案經台北市政府警察局大安分局移送及臺灣板橋地方法院檢察署檢察官偵查起訴
    。
    理  由
一、右揭事實，業據被告乙○○於偵查及審理時坦承不諱，核與同案被告甲○○於本
    院訊問時供述：上開扣案物品確係伊託付予被告保管之情節大致相符。又證人張
    忠勇即被告為警查獲址之屋主於警詢時證稱：現場查獲之扣案物是在被告攜帶來
    的行李袋內找出等語，故被告自白核與事實相符。而扣案白色粉末一包，經送法
    務部調查局鑑驗結果，係第一級毒品海洛因（驗餘淨重三七點八公克，包裝重０
    點八九公克），此有該局陸(一)字第九０一七九九七五號鑑定通知書一紙存卷可
    佐；又扣案結晶體一包，經台北市政府警察局大安分局鑑驗結果，呈安非他命反
    應，淨重一公克，有毒品初步鑑驗報告單一紙存卷可考。本件事證明確，被告犯
    行堪以認定。
二、核被告所為，係違反毒品危害防制條例第十一條第一項、第二項之持有第一級毒
    品罪及持有第二級毒品罪。公訴意旨認為被告係有基於意圖販賣，而於九十年六
    月間，不詳地點，向有販賣意圖之甲○○取得第一級毒品海洛因數量不等，並將
    之收受為自己實力支配持有中之行為，涉犯毒品危害防制條例第五條第一項之意
    圖販賣而持有第一級毒品罪嫌，然公訴人認被告涉犯上開罪嫌，無非係以同案被
    告甲○○之供述、扣案之毒品及以被告無施用各相關毒品、且持有數量與分裝袋
    等物，認其持有海洛英之目的非供自用，為其主要論據；惟查，同案被告甲○○
    於九十年十一月二十日檢察官偵訊時即陳稱：該等毒品與相關磅秤、分裝袋等物
    為其交付，並經被告乙○○同意而代其保管等語（見偵查卷第三十七頁反面），
    雖其於九十一年七月十九日偵訊時更異前詞改稱：該批毒品係伊與乙○○共同去
    賭博而由其他賭客所交付、做為抵債之用，故該批毒品對方交付海洛英約一千公
    克，由渠等二人所共有，而被告先跟伊索取了三十八公克，又因被告答應伊入獄
    後願幫忙照顧家庭，所以伊於前次偵訊時才供承毒品為伊所有云云。然迄本院訊
    問時其復陳稱：本案扣案物品確係伊於七月中旬交付予被告代為保管等語，是依
    同案被告甲○○前後不一之供述，至多僅能證明被告確實持有同案被告甲○○所
    交付之毒品乙節，尚無從遽認被告係因意圖販賣而持有；又縱被告並無施用毒品
    之習慣而持有上開毒品及分裝袋等物，亦僅足認定其持有毒品之目的非供自用，
    並無積極證據足證被告持有上開毒品時有何販賣毒品之意圖，起訴法條容有未洽
    ，惟因公訴人起訴事實與被告所為基本事實同一，爰變更起訴法條而予審判，併
    此敘明。又被告所犯上開持有第一級毒品罪及持有第二級毒品罪名，係以同一持
    有行為而觸犯二罪名，屬想像競合，依法應從一重之持有第一級毒品罪處斷。爰
    審酌被告品行、犯罪手段、目的、其持有之毒品數量、對社會治安、國民健康潛
    在之威脅程度，暨犯後態度等一切情狀，量處如主文所示之刑，並諭知易科罰金
    之折算標準，以資懲儆。
三、扣案之第一級毒品海洛因一包（驗餘淨重三十七點八公克）及上有第二級毒品安
    非他命一包（淨重一公克），均係查獲之毒品，應依毒品危害防制條例第十八條
    第一項前段之規定宣告沒收並銷燬之。至於扣案之空塑膠分裝袋一百二十個及電
    子磅秤，係同案被告甲○○所有，並供被告犯罪所用之物，無從一併宣告沒收，
    附此敘明。
據上論斷，應依刑事訴訟法第二百九十九條第一項前段、第三百條，毒品危害防制條
例第十一條第一項、第二項、第十八條第一項前段，刑法第十一條、第四十一條第一
項前段、第五十五條，罰金罰鍰提高標準條例第二條，判決如主文。
本案經檢察官徐名駒到庭執行職務。
中      華      民      國      九十二      年      十二    月  二十五  日
                                  臺灣板橋地方法院刑事第十庭
                                      審判長法  官  徐蘭萍
                                            法  官  林漢強
                                            法  官  林淑婷
右正本證明與原本無異。
如不服本判決，應於判決送達後十日內，向本院提出上訴狀。
                                      書記官        廖貞音
中      華      民      國      九十二      年      十二    月  二十五  日
附錄論罪科刑法條全文：
毒品危害防制條例第十一條：
持有第一級毒品者，處三年以下有期徒刑、拘役或新台幣五萬元以下罰金。
持有第二級毒品者，處二年以下有期徒刑、拘役或新台幣三萬元以下罰金。
持有專供製造或施用毒品之器具者，處一年以下有期徒刑、拘役或新台幣一萬元以下


司法院資訊處製作；財團法人民間司法改革基金會備份。
